臺灣彰化地方法院民事判決　九十一年度重訴字第二七七號
　　原　　　告　交通銀行股份有限公司
　　法定代理人　乙○○
　　訴訟代理人　戊○○
　　代　理　人　丁○○
　　被　　　告　甲○○
　　　　　　　　丙○○
右當事人間請求清償借款事件，本院判決如左：
    主    文
被告等應連帶給付原告新台幣陸佰柒拾肆萬貳仟參佰陸拾陸元，及如附表一所示之利
息暨違約金。
被告等應連帶給付原告新台幣肆佰玖拾伍萬柒仟陸佰貳拾貳元，及如附表二所示之利
息暨違約金。
被告等應連帶給付原告新台幣貳佰陸拾柒萬柒仟壹佰壹拾柒元，及如附表三所示之利
息暨違約金。
訴訟費用由被告連帶負擔。
本判決第一項於原告以新台幣貳佰貳拾伍萬元為被告等供擔保後，得假執行。
本判決第二項於原告以新台幣壹佰陸拾伍萬元為被告等供擔保後，得假執行。
本判決第三項於原告以新台幣捌拾玖萬元為被告等供擔保後，得假執行。
    事    實
甲、原告方面：
一、聲明：除擔保金額外，求為判決如主文所示。
二、陳述：
（一）被告展慧企業股份有限公司（以下稱展慧公司）以其餘被告丁○○、甲○○及
      丙○○為連帶保證人，向原告借款如下：
    (1)民國八十八年七月二十八日，向原告借款甲項新台幣（下同）三百九十萬元，
      乙項五百萬元，借款期限一年，惟屆期被告展慧公司申請展延，故定有增補合
      約展延借款期限至九十四年七月二十六日，利息按基本放款利率（當時為年息
      百分之八‧八八）減年息百分之０‧三九浮動計息，除按上開利率計息外，本
      金自到期日起，逾期在六個月以內者，按上開利率之一成加付違約金，逾期在
      六個月以上者，加倍計付違約金，利息自應繳息日起，逾期在六個月以內者，
      按上開利率之一成加付違約金，逾期在六個月以上者，加倍計付違約金。詎上
      開債務自九十年五月起即未依約清償本息，經存證信函催告仍未履行，迄今尚
      積欠如附表一之本金、利息及違約金。
    (2)八十八年十月二十六日，向原告借款五百萬元，借款期限一年，惟屆期被告展
      慧公司申請展延，故定有增補合約展延借款期限至九十四年十月十七日，利息
      按基本放款利率（當時為年息百分之八‧八八）減年息百分之０‧三九浮動計
      息，除按上開利率計息外，本金自到期日起，逾期在六個月以內者，按上開利
      率之一成加付違約金，逾期在六個月以上者，加倍計付違約金，利息自應繳息
      日起，逾期在六個月以內者，按上開利率之一成加付違約金，逾期在六個月以
      上者，加倍計付違約金。詎上開債務自九十年五月起即未依約清償本息，經存
      證信函催告仍未履行，迄今尚積欠如附表二之本金、利息及違約金。
    (3)八十八年十月二十六日，向原告借款三百萬元，借款期限一年，惟屆期被告展
      慧公司申請展延，故定有增補合約展延借款期限至九十四年十月十九日，利息
      按基本放款利率（當時為年息百分之八‧八八）減年息百分之０‧三九浮動計
      息，除按上開利率計息外，本金自到期日起，逾期在六個月以內者，按上開利
      率之一成加付違約金，逾期在六個月以上者，加倍計付違約金，利息自應繳息
      日起，逾期在六個月以內者，按上開利率之一成加付違約金，逾期在六個月以
      上者，加倍計付違約金。詎上開債務自九十年五月起即未依約清償本息，經存
      證信函催告仍未履行，迄今尚積欠如附表三之本金、利息及違約金。
（二）上開債務經催討無效後，於九十年八月三日以存證信函表示貸款本息全部到期
      應予償還，亦未獲付款，故被告等依法自應負連帶給付責任，復依放款合約第
      七條規定，鈞院為管轄法院，故向鈞院提起本件訴訟，雖然被告嗣後有繳納部
      分款項，然均已用於抵繳以前之債務，另在九十年間被告亦曾向原告協商清償
      欠款方式，然因該協議中並未以被告丙○○作為連帶保證人，以至於該協議沒
      有簽成，而被告也沒有依約還本繳息，故利息均係依照原有合約計算。
三、證據：提出短期擔保授信合約三件、放款增補合約書三件、存證信函一件、掛號
    郵件收件回執四件、交易明細查詢十件、繳息明細一件（以上均影本）、股份有
    限公司變更登記表一件、戶籍謄本三件等為證。
乙、被告方面：
一、被告展慧公司、丁○○部分：
（一）聲明：駁回原告之訴。
（二）陳述：被告於九十一年以後仍有繳款，只是不知原告是用以抵沖哪一筆債務，
      且被告亦有與原告協商如何攤還欠款，如果協商沒有成立，原告為何會照百分
      之六利息計算？渠等不知原告如何計算本息，且有許多收據未拿到。
（三）證據：提出收據影本二十七件為證。
二、被告甲○○部分：未於最後言詞辯論期日到場，惟據其前到場陳述略以：
（一）聲明：駁回原告之訴。
（二）陳述：其有與原告協商，其須每期攤還十二萬元，繳納數個月後可考慮解除其
      保證人責任，其有繳兩期，但原告仍未解除其保證人責任。
三、被告丙○○部分：未於言詞辯論期日到場，亦未提出書狀作何聲明或陳述。
    理    由
一、本件被告丙○○、甲○○未於言詞辯論期日或最後言詞辯論期日到場，核無民事
    訴訟法第三百八十六條所列各款情形，爰依原告之聲請，由其一造辯論而為判決
    。
二、本件原告主張被告展慧公司以被告丁○○、甲○○及丙○○為連帶保證人，八十
    八年七月二十八日，向原告借款甲項三百九十萬元，乙項五百萬元，借款期限一
    年，經被告展慧公司申請展延，故定有增補合約展延借款期限至九十四年七月二
    十六日，再於八十八年十月二十六日，向原告借款五百萬元，借款期限一年，屆
    期被告展慧公司申請展延，定有增補合約展延借款期限至九十四年十月十七日，
    復於八十八年十月二十六日，向原告借款三百萬元，借款期限一年，經被告展慧
    公司申請展延，故定有增補合約展延借款期限至九十四年十月十九日，以上借款
    ，利息均按基本放款利率當時為年息百分之八‧八八減年息百分之０‧三九浮動
    計息，除按上開利率計息外，本金自到期日起，逾期在六個月以內者，按上開利
    率之一成加付違約金，逾期在六個月以上者，加倍計付違約金，利息自應繳息日
    起，逾期在六個月以內者，按上開利率之一成加付違約金，逾期在六個月以上者
    ，加倍計付違約金等事實，已據原告提出短期擔保授信合約、放款增補合約書等
    為證，且為到場之被告展慧公司、丁○○、甲○○所不爭執，而未到場之被告丙○○已受合法之通知，而於言詞辯論期日不到場，亦未提出準備書狀爭執，依民
    事訴訟法第二百八十條第三項規定視同自認，故原告上開主張，堪信為真實。
三、又原告主張上開債務自九十年五月起即未依約清償本息，經存證信函催告後，迄
    今尚積欠如附表所示之本金、利息及違約金等語，則為被告展慧公司、丁○○所
    否認，並辯稱被告於九十一年以後仍有繳款，只是不知原告是用以抵沖哪一筆債
    務，亦不知原告如何計算本息，且有許多收據未拿到等語。經查：被告經存證信
    函催告後，迄今仍積欠原告如附表一、二、三所示本金、利息、本金違約金及利
    息違約金之事實，業據原告提出存證信函、掛號郵件收件回執、交易明細查詢、
    繳息明細等在卷可稽，被告展慧公司、丁○○雖辯稱在九十一年以後仍有繳款等
    語，並提出收據為佐，然核被告所提出之收據上，均已明確記載繳交款項係用以
    抵銷九十年十一月以前利息及十二月部分之利息及本金，此觀被告所提出之收據
    上銷息期間之記載即明，核與原告所提出之繳息明細表相符，故原告主張尚有如
    附表一、二、三所示之本金、利息及本金違約金、利息違約金未獲清償等語，亦
    屬有據，應堪採信。
四、另被告展慧公司及丁○○抗辯稱：曾有與原告成立協商如何攤還欠款，如果沒有
    成立協商，原告為何會照百分之六利息計算等語，被告甲○○辯稱：其有與原告
    協商，其須每期攤還十二萬元，繳納數個月後可考慮解除其保證人責任，其有繳
    兩期，但原告仍未解除其保證人責任等語，均為原告所否認，並以被告雖曾向原
    告協商清償欠款方式，然因該協議中並未以被告丙○○作為連帶保證人，以至於
    該協議沒有簽成，而被告也沒有依約還本繳息，故利息均係依照原有合約計算等
    語置辯。按當事人主張有利於己之事實者，就其事實有舉證之責任。民事訴訟法
    第二百七十七條定有明文。被告展慧公司、丁○○及甲○○等雖主張渠等與原告
    嗣後另有達成清償借款之協商，並解除甲○○之保證責任云云，然未能舉證以實
    其說，故被告上開抗辯，自屬乏據，尚難採信。
五、從而，原告依消費借貸及連帶保證之法律關係，請求被告等連帶給付如附表一、
    二、三所示之借款、利息、本金違約金、利息違約金，為有理由，應予准許。
六、原告陳明願供擔保，請求宣告假執行，核無不合，爰酌定相當擔保金額，予以准
    許。
據上論結，本件原告之訴為有理由，依民事訴訟法第三百八十五條第一項前段、第八
十五條第二項、第三百九十條第二項，判決如主文。
中　　　華　　　民　　　國　　九十一　　年　　十一　　月　二十九　　    日
                                    臺灣彰化地方法院民事第一庭
~B法　　　官　陳弘仁
右為正本係照原本作成。
如對本判決上訴須於判決送達後廿日內向本院提出上訴狀。
中　　　華　　　民　　　國　　九十一　　年　　十一　　月　二十九　　    日
~B法院書記官　王振州
